{"present": {"1 Singular": {"Affirmative": "teascaim", "Question": "an dteascaim?", "Negative": "n\u00ed theascaim"}, "2 Singular": {"Affirmative": "teascann t\u00fa", "Question": "an dteascann t\u00fa?", "Negative": "n\u00ed theascann t\u00fa"}, "3 Singular": {"Male": {"Affirmative": "teascann s\u00e9", "Question": "an dteascann s\u00e9?", "Negative": "n\u00ed theascann s\u00e9"}, "Female": {"Affirmative": "teascann s\u00ed", "Question": "an dteascann s\u00ed?", "Negative": "n\u00ed theascann s\u00ed"}}, "1 Plural": {"Compressed": {"Affirmative": "teascaimid", "Question": "an dteascaimid?", "Negative": "n\u00ed theascaimid"}, "Extended": {"Affirmative": "teascann muid", "Question": "an dteascann muid?", "Negative": "n\u00ed theascann muid"}}, "2 Plural": {"Affirmative": "teascann sibh", "Question": "an dteascann sibh?", "Negative": "n\u00ed theascann sibh"}, "3 Plural": {"Affirmative": "teascann siad", "Question": "an dteascann siad?", "Negative": "n\u00ed theascann siad"}, "Passive": {"Affirmative": "teasctar", "Question": "an dteasctar?", "Negative": "n\u00ed theasctar"}}, "future": {"1 Singular": {"Affirmative": "teascfaidh m\u00e9", "Question": "an dteascfaidh m\u00e9?", "Negative": "n\u00ed theascfaidh m\u00e9"}, "2 Singular": {"Affirmative": "teascfaidh t\u00fa", "Question": "an dteascfaidh t\u00fa?", "Negative": "n\u00ed theascfaidh t\u00fa"}, "3 Singular": {"Male": {"Affirmative": "teascfaidh s\u00e9", "Question": "an dteascfaidh s\u00e9?", "Negative": "n\u00ed theascfaidh s\u00e9"}, "Female": {"Affirmative": "teascfaidh s\u00ed", "Question": "an dteascfaidh s\u00ed?", "Negative": "n\u00ed theascfaidh s\u00ed"}}, "1 Plural": {"Compressed": {"Affirmative": "teascfaimid", "Question": "an dteascfaimid?", "Negative": "n\u00ed theascfaimid"}, "Extended": {"Affirmative": "teascfaidh muid", "Question": "an dteascfaidh muid?", "Negative": "n\u00ed theascfaidh muid"}}, "2 Plural": {"Affirmative": "teascfaidh sibh", "Question": "an dteascfaidh sibh?", "Negative": "n\u00ed theascfaidh sibh"}, "3 Plural": {"Affirmative": "teascfaidh siad", "Question": "an dteascfaidh siad?", "Negative": "n\u00ed theascfaidh siad"}, "Passive": {"Affirmative": "teascfar", "Question": "an dteascfar?", "Negative": "n\u00ed theascfar"}}, "past": {"1 Singular": {"Affirmative": "theasc m\u00e9", "Question": "ar theasc m\u00e9?", "Negative": "n\u00edor theasc m\u00e9"}, "2 Singular": {"Affirmative": "theasc t\u00fa", "Question": "ar theasc t\u00fa?", "Negative": "n\u00edor theasc t\u00fa"}, "3 Singular": {"Male": {"Affirmative": "theasc s\u00e9", "Question": "ar theasc s\u00e9?", "Negative": "n\u00edor theasc s\u00e9"}, "Female": {"Affirmative": "theasc s\u00ed", "Question": "ar theasc s\u00ed?", "Negative": "n\u00edor theasc s\u00ed"}}, "1 Plural": {"Compressed": {"Affirmative": "theascamar", "Question": "ar theascamar?", "Negative": "n\u00edor theascamar"}, "Extended": {"Affirmative": "theasc muid", "Question": "ar theasc muid?", "Negative": "n\u00edor theasc muid"}}, "2 Plural": {"Affirmative": "theasc sibh", "Question": "ar theasc sibh?", "Negative": "n\u00edor theasc sibh"}, "3 Plural": {"Compressed": {"Affirmative": "theasc siad", "Question": "ar theasc siad?", "Negative": "n\u00edor theasc siad"}, "Extended": {"Affirmative": "theascadar", "Question": "ar theascadar?", "Negative": "n\u00edor theascadar"}}, "Passive": {"Affirmative": "teascadh", "Question": "ar teascadh?", "Negative": "n\u00edor teascadh"}}, "condi": {"1 Singular": {"Affirmative": "theascfainn", "Question": "an dteascfainn?", "Negative": "n\u00ed theascfainn"}, "2 Singular": {"Affirmative": "theascf\u00e1", "Question": "an dteascf\u00e1?", "Negative": "n\u00ed theascf\u00e1"}, "3 Singular": {"Male": {"Affirmative": "theascfadh s\u00e9", "Question": "an dteascfadh s\u00e9?", "Negative": "n\u00ed theascfadh s\u00e9"}, "Female": {"Affirmative": "theascfadh s\u00ed", "Question": "an dteascfadh s\u00ed?", "Negative": "n\u00ed theascfadh s\u00ed"}}, "1 Plural": {"Compressed": {"Affirmative": "theascfaimis", "Question": "an dteascfaimis?", "Negative": "n\u00ed theascfaimis"}, "Extended": {"Affirmative": "theascfadh muid", "Question": "an dteascfadh muid?", "Negative": "n\u00ed theascfadh muid"}}, "2 Plural": {"Affirmative": "theascfadh sibh", "Question": "an dteascfadh sibh?", "Negative": "n\u00ed theascfadh sibh"}, "3 Plural": {"Compressed": {"Affirmative": "theascfaid\u00eds", "Question": "an dteascfaid\u00eds?", "Negative": "n\u00ed theascfaid\u00eds"}, "Extended": {"Affirmative": "theascfadh siad", "Question": "an dteascfadh siad?", "Negative": "n\u00ed theascfadh siad"}}, "Passive": {"Affirmative": "theascfa\u00ed", "Question": "an dteascfa\u00ed?", "Negative": "n\u00ed theascfa\u00ed"}}, "imper": {"1 Singular": {"Affirmative": "teascaim!", "Negative": "n\u00e1 teascaim!"}, "2 Singular": {"Affirmative": "teasc!", "Negative": "n\u00e1 teasc!"}, "3 Singular": {"Male": {"Affirmative": "teascadh s\u00e9!", "Negative": "n\u00e1 teascadh s\u00e9!"}, "Female": {"Affirmative": "teascadh s\u00ed!", "Negative": "n\u00e1 teascadh s\u00ed!"}}, "1 Plural": {"Compressed": {"Affirmative": "teascaimis!", "Negative": "n\u00e1 teascaimis!"}, "Extended": {"Affirmative": "teascadh muid!", "Negative": "n\u00e1 teascadh muid!"}}, "2 Plural": {"Affirmative": "teascaig\u00ed!", "Negative": "n\u00e1 teascaig\u00ed!"}, "3 Plural": {"Compressed": {"Affirmative": "teascaid\u00eds!", "Negative": "n\u00e1 teascaid\u00eds!"}, "Extended": {"Affirmative": "teascadh siad!", "Negative": "n\u00e1 teascadh siad!"}}, "Passive": {"Affirmative": "teasctar!", "Negative": "n\u00e1 teasctar!"}}, "pastConti": {"1 Singular": {"Affirmative": "theascainn", "Question": "an dteascainn?", "Negative": "n\u00ed theascainn"}, "2 Singular": {"Affirmative": "theasct\u00e1", "Question": "an dteasct\u00e1?", "Negative": "n\u00ed theasct\u00e1"}, "3 Singular": {"Male": {"Affirmative": "theascadh s\u00e9", "Question": "an dteascadh s\u00e9?", "Negative": "n\u00ed theascadh s\u00e9"}, "Female": {"Affirmative": "theascadh s\u00ed", "Question": "an dteascadh s\u00ed?", "Negative": "n\u00ed theascadh s\u00ed"}}, "1 Plural": {"Compressed": {"Affirmative": "theascaimis", "Question": "an dteascaimis?", "Negative": "n\u00ed theascaimis"}, "Extended": {"Affirmative": "theascadh muid", "Question": "an dteascadh muid?", "Negative": "n\u00ed theascadh muid"}}, "2 Plural": {"Affirmative": "theascadh sibh", "Question": "an dteascadh sibh?", "Negative": "n\u00ed theascadh sibh"}, "3 Plural": {"Compressed": {"Affirmative": "theascaid\u00eds", "Question": "an dteascaid\u00eds?", "Negative": "n\u00ed theascaid\u00eds"}, "Extended": {"Affirmative": "theascadh siad", "Question": "an dteascadh siad?", "Negative": "n\u00ed theascadh siad"}}, "Passive": {"Affirmative": "theascta\u00ed", "Question": "an dteascta\u00ed?", "Negative": "n\u00ed theascta\u00ed"}}, "subj": {"1 Singular": {"Affirmative": "go dteasca m\u00e9", "Negative": "n\u00e1r theasca m\u00e9"}, "2 Singular": {"Affirmative": "go dteasca t\u00fa", "Negative": "n\u00e1r theasca t\u00fa"}, "3 Singular": {"Male": {"Affirmative": "go dteasca s\u00e9", "Negative": "n\u00e1r theasca s\u00e9"}, "Female": {"Affirmative": "go dteasca s\u00ed", "Negative": "n\u00e1r theasca s\u00ed"}}, "1 Plural": {"Compressed": {"Affirmative": "go dteascaimid", "Negative": "n\u00e1r theascaimid"}, "Extended": {"Affirmative": "go dteasca muid", "Negative": "n\u00e1r theasca muid"}}, "2 Plural": {"Affirmative": "go dteasca sibh", "Negative": "n\u00e1r theasca sibh"}, "3 Plural": {"Affirmative": "go dteasca siad", "Negative": "n\u00e1r theasca siad"}, "Passive": {"Affirmative": "go dteasctar", "Negative": "n\u00e1r theasctar"}}, "verbal noun": "teascadh", "verbal adjective": "teasctha"}